臺灣高等法院臺中分院刑事判決　　　　94年度上訴字第1163號
上　訴　人
即　被　告　壬○○
上列上訴人即被告因搶奪案件，不服臺灣彰化地方法院93年度訴
字第965號中華民國94年3月29日第一審判決（起訴案號：92年度
偵字第7678、7165、93年度偵字第2640、2993號，及移送併辦：
臺灣臺中地方法院檢察署93年度偵字第8710號），提起上訴，本
院判決如下：
    主　　  文
上訴駁回。
    事　　　實
一、蔡建安（已判刑確定）以犯竊盜為常業與同有常業竊盜犯意
    聯絡之壬○○，二人共乘車牌號碼ＢＮ七－七五五號機車，
    四處找尋行竊目標，並於附表所示之時間、地點，先後十二
    次竊取如附表所示之被害人所有之財物（詳細犯罪方法、竊
    得財物均如附表所示），得手後，所得現金即朋分充做渠等
    日常生活所需，且均恃此為生。嗣於九十三年四月一日下午
    二時許，蔡建安於竊得附表編號十二所示之皮包，坐上壬○○騎乘之機車準備離去之際，適為甲○○當場發現，立即上
    前追趕，甲○○伸手欲追回遭竊之皮包時，扯破壬○○穿著
    之上衣口袋，致壬○○置於上衣口袋內之皮夾掉落在地，經
    甲○○拾起報警處理，經警員依皮夾內之證件循線通知壬○○、蔡建安至警察局詢問，始獲悉上情。
二、案經彰化縣警察局員林、鹿港、彰化分局報請臺灣彰化地方
    法院檢察署檢察官偵查起訴，及臺中縣警察局烏日分局報請
    臺灣臺中地方法院檢察署檢察官移送併案審理。
    理  　　由
一、訊之上訴人即被告壬○○迭於警詢、偵查及審理時均對附表
　　所示竊盜犯行坦承不諱，並經共同被告蔡建安供承在卷，又
  　核與被害人庚○○、癸○○、子○○○、丁○○、己○○、
    辛○○、寅○○、鐘珮倩、戊○○、丑○○、丙○○、甲○○於警詢或偵查指陳失竊情節相符，並有行竊地點照片十張
    及丟棄贓物地點照片四張在卷可憑，應認被告壬○○之自白
    ，與事實相符，足以採信，本件事證明確，被告犯行，洵堪
    認定，應依法論科。
二、按刑法上所謂常業犯，指反覆以同種類行為為目的之社會活
    動之職業性犯罪而言，至於犯罪所得之多寡，是否恃此犯罪
    為唯一之謀生職業，則非所問，縱令兼有其他職業，仍無礙
    於該常業犯罪之成立，此有最高法院八十五年臺上字第五一
    ○號判例要旨可參。查本件被告固均供陳本件多次竊盜犯罪
    時有其他工作，然本件竊得之財物賣得之金錢係供渠等生活
    花費之用，此有被告於原審及本院供稱明確可按（見原審九
    十四年三月十五日審判筆錄第四十八頁本院卷第三十八頁）
    ，顯見被告有賴竊盜所得維生之意，且客觀上亦有反覆多次
    竊盜之事實，自有常業之犯意甚明。核被告壬○○所為係犯
    刑法第三百二十二條之常業竊盜罪。又被告與蔡建安就附表
    所示之常業竊盜犯行，具有犯意之聯絡及行為分擔，為共同
　　正犯。原審因依上開法條再審酌被告年輕力壯卻不知進取，
　  竟一再竊取他人財物供其生活所需，及其犯罪動機、目的、
    手段、所竊得之財物價值、生活狀況、智識程度暨犯罪後坦
    承犯行之態度等一切情狀，量處被告有期徒刑一年六月，另
    敘明被告並無前科紀錄，有臺灣高等法院被告全國前案紀錄
    表一份可憑，素行良好，顯因年輕思慮未周，始犯下本件竊
    盜犯行，衡量被告壬○○前揭情況，認宣告如主文所示之刑
    已足認係對被告適當處罰，若另行依竊盜犯贓物犯保安處分
    條例之規定宣告強制工作三年，顯與比例原則有違，是爰不
    依檢察官之聲請另為令入勞動場所強制工作之宣告，再敘明
　　扣案之黑色半罩式安全帽、粉紅色半罩式安全帽各一頂及黑
　  色條紋外套、黑色外套各一件，固為被告壬○○、蔡建安所
    有，行竊時所配戴及穿著之物，惟被告壬○○、蔡建安係以
    共乘一部機車，四處尋覓行竊目標，渠等所配戴之安全帽乃
    騎乘機車之必備裝備，而二人穿著之衣服，亦為渠等日常生
    活之衣著，在本件竊盜犯行尚難認有何特殊性，衡情當非供
    犯罪所用之物，不宣告沒收。另扣案之橘色手提袋一個，係
    被告壬○○、蔡建安所竊得之贓物，經渠等隨手丟棄後，再
    帶同警員至丟棄地點起獲扣案，並非被告二人所有，自不在
    得沒收之列，認事用法，尚無不合，被告上訴意旨指摘原審
    ，量刑過重及非以竊盜維生云云，核無理由，應予駁回。
三、公訴意旨另以：被告蔡建安、壬○○於九十三年四月一日下
    午二時許，被告壬○○騎乘機車附載被告蔡建安，行經彰化
    縣員林鎮○○○路十五號臺中商業銀行，發現甲○○的機車
    停放在銀行門口，被告蔡建安下車，徒手撬開機車置物箱，
    竊取甲○○所有黃色皮包一個（內有身分證、駕駛執照、汽
    車行車執照、安泰銀行及中國商業銀行、日盛銀行、中國信
    託銀行等之信用卡，現金一千二百元），得手後，被告蔡建
    安騎乘機車附載被告壬○○，欲離開現場，適甲○○發現被
    告壬○○持著其皮包，並放在被告蔡建安與壬○○之間，甲○○見狀而奔向被告壬○○身旁，拉住該皮包之背帶，詎被
    告蔡建安與壬○○為脫免逮捕及防護贓物，被告壬○○向甲○○揮舞著右手肘，阻止甲○○拿回皮包，被告蔡建安亦明
    知甲○○已拉住被告壬○○手上皮包，若此時騎車加速離去
    ，會造成甲○○跌倒或受傷，仍以強行加速欲將機車駛離之
    強暴方式，致甲○○跌倒，並在地上拖行一公尺左右，造成
    甲○○受有左手肘擦傷及左大腿瘀傷，因認被告蔡建安、壬○○涉有刑法第三百二十九條準強盜罪嫌。
　(一)按犯罪事實應依證據認定之，無證據不得認定犯罪事實，刑
　  事訴訟法第一百五十四條第二項定有明文。又刑事訴訟法上
    所謂認定犯罪事實之證據，係指足以認定被告確有犯罪行為
    之積極證據而言，該項證據自須適合於被告犯罪事實之認定
    ，始得採為斷罪資料；而認定不利於被告之事實，須依積極
    證據，苟積極證據不足為不利於被告事實之認定時，即應為
    有利於被告之認定，更不必有何有利之證據。另認定犯罪事
    實所憑證據，雖不以直接證據為限，間接證據亦包括在內；
    然而無論直接或間接證據，其為訴訟上之證明，須於通常一
    般之人均不致有所懷疑，而得確信其為真實之程度者，始得
    據為有罪之認定，倘其證明尚未達到此一程度，而有合理性
    懷疑之存在時，即無從為有罪之認定（最高法院二十九上字
    第三一○五號、三十年上字第八一六號、七十六年台上字第
    四九八六號號判例均足資參照）。公訴人認被告蔡建安、壬○○涉有前開準強盜罪嫌，無非係以證人即被害人甲○○於
    警詢、偵查中之證述，及證人甲○○已拉住皮包，仍以機車
    強行駛離之強暴方式，致證人甲○○跌倒受傷，並拖行約一
    公尺為主要論據。然訊之被告蔡建安、壬○○均堅決否認有
    公訴人所指準強盜犯行，被告蔡建安、壬○○均辯稱：當時
    僅有一個想法，就是要趕快逃離，並沒有要施強暴之意思等
    語。經查：
  (二)按被害人之供述，固非不可採為認定犯罪事實之證據資料，
    然被害人所述被害情形，難免誇大偏頗而有虛偽陳述之危險
    ，故被害人之陳述除須無瑕疵可指外，尚應調查其他必要之
    證據，以察其是否與事實相符，亦即須有補強證據擔保其供
    述之真實性，始得採為斷罪之依據（最高法院九十三年度台
    上字第一六七五號判決要旨參照）。又準強盜之強暴、脅迫
    行為，在客觀上應是一種積極之攻擊動作，其目的在強制抑
    止被害人或第三人之逮捕行為，亦即在被告之行為者本身而
    言，在客觀上對於被害人或第三人應有實施一種積極之攻擊
    動作出現，方合乎強暴之內涵。本件證人甲○○於警詢指稱
    ：「我當時進入台中商銀出來時見二名年青人撬開我機車置
    物箱，把我皮包取走時，我大叫搶劫並與後座拉扯皮包，當
    中我被拉倒後，地上發現一個咖啡包皮夾」、「‧‧，有二
    名男子共乘一輛機車，其中坐後座的歹徒竟然手裏（置於胸
    前）拿著我的黃褐包有白花紋的皮包，當時我的直覺是皮包
    被偷了，我不顧一切就衝上去要把我的皮包搶回來，所以就
    出手去捉後座的歹徒，該歹徒為了搶回皮包才與我發生拉扯
    ‧‧‧。當時因為前座的歹徒看到我與後座的壬○○拉扯所
    以發動機車引擎要逃逸，而壬○○又緊捉著我的皮包不放，
    所以我才被拉跌倒在馬路上，致我左手肘有擦傷，左大腿有
    瘀傷等」，復於偵查中結證稱：伊看見壬○○拿著皮包放在
    他胸前坐到機車後座，伊過去拉住皮包，壬○○用右邊的手
    肘將伊推開，機車駕駛就加速逃離，伊被拖行大概一公尺遠
    ，然後重心不穩就摔倒等語（詳見證人甲○○九十三年四月
    一日警詢筆錄、臺灣彰化地方法院檢察署九十三年度偵字第
    二九九三號卷第十八、十九頁），惟於原審結證述：伊追出
    去時，他們已經騎摩托車要離開，伊追上去要拿回皮包，伊
    拉到東西的一點點就跌倒了，伊不知道拉到皮包或衣服，伊
    所受傷勢係要抓他們，抓不到而跌倒的，伊並沒有被拖行等
    情（詳參見原審九十四年三月十五日審判筆錄第八至十五頁
    ）；由證人甲○○前揭陳述可知，其對於上前究係抓住何物
    品，並不能十分確定，參諸被告壬○○所當時所穿著之衣服
    口袋有破裂、其放置於衣服口袋內之皮夾並因此掉落現場等
    情觀之，證人甲○○當時抓到之東西應係被告壬○○口袋之
    一角無訛，且證人甲○○復自承其所受傷勢係因抓不到被告
    而跌倒所致，並無遭機車迤行，而自其感覺摸到皮包至滑倒
    之時間僅有一、二秒等語在卷，顯見證人甲○○要係因情急
    之下不加思慮即伸手向被告方向欲取回其遭竊之皮包，並因
    被告心虛急欲騎乘機車逃離現場，在相當短暫之時間內，證
    人甲○○僅對於觸碰到某物品有感覺，隨之即跌倒在地，致
    其無法確定究有無抓到物品、係何物品甚明，而被告壬○○
    之上衣口袋固有遭扯破，惟證人甲○○究僅係抓到衣服一角
    ，而非緊緊抓住，再加上機車往前駛離之動力，極易造成衣
    物破裂，被告確非明知證人甲○○已抓住被告壬○○衣服，
    仍不顧證人甲○○之安危強行駛離，而有拖行證人甲○○之
    行為，故被告辯稱：渠等僅想趕快離開，並未對證人甲○○
    實施強暴等情，應堪採信。
　(三)證人甲○○固曾指述與被告壬○○發生拉扯，被告壬○○並
　  有用手肘推開之動作，而其被拖行一公尺遠云云，然證人甲○○於原審，則翻異前詞，故證人甲○○前開指述是否可信
    ，即非無疑。查本件被告蔡建安、壬○○俱供稱當時係由被
    告壬○○騎乘機車，被告蔡建安下手行竊，得手後，即由被
    告壬○○騎乘機車搭載被告蔡建安逃離現場明確，對照證人
    甲○○於警詢、偵查中均指述係被告壬○○手持其失竊之皮
    包一情，已有不符，倘證人甲○○所言實在，當時下手之人
    為被告壬○○，且於甫得手之際即遭證人甲○○發覺，被告
    自應採取最快之離去方法，即由被告蔡建安騎乘機車搭載被
    告壬○○離去，依當時情形，被告壬○○應無餘裕先將竊得
    之皮包交給被告蔡建安，再由被告壬○○騎乘機車搭載被告
    蔡建安離開。再者，依證人甲○○於警詢所指稱，其發現皮
    包遭竊時，皮包置於後座之人胸前，是證人甲○○發現時，
    被告應已經坐在機車上準備離開，衡情被告既已竊得皮包得
    手，且已坐在機車上，當立即逃離現場始符常情，殊無坐在
    機車上等待證人甲○○發現，並上前與之發生拉扯，騎乘機
    車之人此時發現證人甲○○與後座之人拉扯後，始發動機車
    逃離之理，由此益徵證人甲○○於原審證述情節較值採信，
    自難僅以證人甲○○前開於警詢、偵查中尚有瑕疵之指述，
    遽認被告有準強盜犯行。
  (四)綜上所述，被告之行為，核與準強盜罪之構成要件不合，原
    審認難遽論被告準強盜罪責，亦無不合，併予敘明。
據上論斷，應依刑事訴訟法第三百六十八條，判決如主文。
本案經檢察官乙○○到庭執行職務。
中　　華　　民　　國　　94　　年　　9 　　月　　28　　日
              刑事第六庭  審判長法　官　李　文　雄
              　　　　　　　　　法　官　劉　連　星
              　　　　　　　　　法　官　黃  永　祥
上列正本證明與原本無異。
如不服本判決應於收受送達後十日內向本院提出上訴書狀，其未
敘述上訴之理由者並得於提起上訴後十日內向本院補提理由書（
均須按他造當事人之人數附繕本）。
　　　　　　　　　　　　　　　　書記官　林　明　冬
中　　華　　民　　國　　94　　年　　9 　　月　　28　　日
附錄本案論罪科刑法條全文：
中華民國刑法第三百二十五條：
意圖為自己或第三人不法之所有，而搶奪他人之動產者，處六月
以上五年以下有期徒刑。
因而致人於死者，處無期徒刑或七年以上有期徒刑，致重傷者，
處三年以上十年以下有期徒刑。
第一項之未遂犯罰之。
中華民國刑法第三百二十二條：
以犯竊盜罪為常業者，處一年以上七年以下有期徒刑。
附表：
┌──┬──────┬──────┬──────────┬────┬──────┐
│編號│　犯罪時間  │　犯罪地點  │ 　犯　罪　方　法   │ 被害人 │　所得財物  │
├──┼──────┼──────┼──────────┼────┼──────┤
│ 一 │九十三年三月│彰化縣員林鎮│蔡建安、壬○○騎乘車│庚○○  │庚○○使用之│
│    │十二日上午十│永晶街五十九│牌號碼ＢＮ七－七五五│        │機車（車號不│
│    │一時許      │號前        │號機車四處尋找下手自│        │詳）置物箱內│
│　　│　　　　　　│　　　　　　│標，再由蔡建安或陳珈│        │之皮包一個，│
│    │  　　　　  │  　　　    │宏其中一人徒手撬開機│　      │內有現金一萬│
│    │      　　　│　　　　　　│車置物箱下手竊取，另│        │元、身分證、│
│    │　          │　          │一人則在旁把風接應。│        │存摺四本、提│
│    │　          │　          │　　　　　　　　　　│        │款卡一張、印│
│    │　          │　          │　　　　　　　　　  │        │章一個、支票│
│    │            │            │    　              │        │一本、健保卡│
│    │            │            │    　              │        │三張等物。　│
├──┼──────┼──────┼──────────┼────┼──────┤
│ 二 │九十三年三月│彰化縣員林鎮│蔡建安、壬○○騎乘車│癸○○  │車牌號碼ＬＡ│
│    │十四日下午四│中正路二○　│牌號碼ＢＮ七－七五五│        │Ｇ－九七五號│
│    │時許        │號前        │號機車四處尋找下手自│        │機車置物箱內│
│　　│　　　　　　│　　　　　　│標，再由蔡建安或陳珈│        │之皮包一個，│
│    │  　　　　  │  　　　    │宏其中一人徒手撬開機│　      │內有現金一千│
│    │　　　      │　　　　　　│車置物箱下手竊取，另│        │六百元、信用│
│    │　          │　          │一人則在旁把風接應。│        │卡二張、提款│
│    │　          │　          │　　　　　　　　　　│        │卡二張、汽車│
│    │　          │　          │　　　　　　　　　  │        │駕駛執照一張│
│    │            │            │    　              │        │、手機一支等│
│    │            │            │    　              │        │物。        │
├──┼──────┼──────┼──────────┼────┼──────┤
│ 三 │九十三年三月│彰化縣員林鎮│蔡建安、壬○○騎乘車│子○○○│車牌號碼ＫＷ│
│    │十八日下午三│員東路二段四│牌號碼ＢＮ七－七五五│        │Ｑ－五八九（│
│    │時許        │九八號前    │號機車四處尋找下手自│        │車號不詳）置│
│　　│　　　　　　│　　　　　　│標，再由蔡建安或陳珈│        │物箱內之皮包│
│    │  　　　　  │  　　　    │宏其中一人徒手撬開機│　      │一個，內有現│
│    │　　　      │　　　　　　│車置物箱下手竊取，另│        │金一萬元、支│
│    │　          │　          │一人則在旁把風接應。│        │票十九張、存│
│    │　          │　          │　　　　　　　　　　│        │摺四本、身分│
│    │　          │　          │  　　　　　　　　　│        │證、印章、定│
│    │            │            │    　              │        │存單、手機一│
│    │            │            │    　              │        │支、行車執照│
│    │            │            │                    │        │、健保卡等物│
│    │            │            │                    │        │。          │
├──┼──────┼──────┼──────────┼────┼──────┤
│ 四 │九十三年三月│彰化縣員林鎮│蔡建安、壬○○騎乘車│丁○○　│車牌號碼ＭＲ│
│    │十八日下午四│員東路二段四│牌號碼ＢＮ七－七五五│        │５－二一五號│
│    │時許        │九八號前    │號機車四處尋找下手自│        │機車置物箱，│
│　　│　　　　　　│　　　　　　│標，再由蔡建安或陳珈│        │內現有現金二│
│    │  　　　　  │  　　　    │宏其中一人徒手撬開機│　      │千元、身分證│
│    │　　　      │　　　　　　│車置物箱下手竊取，另│        │二張、汽機車│
│    │　          │　          │一人則在旁把風接應。│        │之駕駛執照各│
│    │　          │　          │　　　　　　　　　　│        │一張、行車執│
│    │　          │　          │  　　　　　　　　　│        │照一張、印章│
│    │            │            │    　              │        │一個等物。  │
├──┼──────┼──────┼──────────┼────┼──────┤
│ 五 │九十三年三月│彰化縣員林鎮│蔡建安、壬○○騎乘車│己○○　│車牌號碼ＶＯ│
│    │十八日下午三│員東路二段五│牌號碼ＢＮ七－七五五│        │Ｄ－八三六號│
│    │時許        │○○號前    │號機車四處尋找下手自│        │機車置物箱內│
│　　│　　　　　　│　　　　　　│標，再由蔡建安或陳珈│        │之手提袋一個│
│    │  　　　　  │  　　　    │宏其中一人徒手撬開機│　      │，內有現金三│
│    │　　　      │　　　　　　│車置物箱下手竊取，另│        │萬二千五百元│
│    │　          │　          │一人則在旁把風接應。│        │、存摺十二本│
│    │　          │　          │　　　　　　　　　　│        │、支票存款送│
│    │　          │　          │  　　　　　　　　　│        │款簿一本等物│
│    │            │            │    　              │        │。          │
├──┼──────┼──────┼──────────┼────┼──────┤
│ 六 │九十三年三月│彰化縣員林鎮│蔡建安、壬○○騎乘車│辛○○  │車牌號碼ＫＶ│
│    │十九日下午五│員東路二段四│牌號碼ＢＮ七－七五五│        │Ｂ－○四六號│
│    │時許        │九三號前    │號機車四處尋找下手自│        │機車置物箱內│
│　　│　　　　　　│　　　　　　│標，再由蔡建安或陳珈│        │之皮包一個，│
│    │  　　　　  │  　　　    │宏其中一人徒手撬開機│　      │內有現金一萬│
│    │　　　      │　　　　　　│車置物箱下手竊取，另│        │元、身分證、│
│    │　          │　          │一人則在旁把風接應。│        │汽車駕駛執照│
│    │　          │　          │　　　　　　　　　　│        │、金融卡、信│
│    │　          │　          │  　　　　　　　　　│        │用卡、存摺、│
│    │            │            │    　              │        │印章、匯票一│
│    │            │            │    　              │        │張等物。    │
├──┼──────┼──────┼──────────┼────┼──────┤
│ 七 │九十三年三月│彰化縣員林鎮│蔡建安、壬○○騎乘車│寅○○  │車牌號碼ＮＯ│
│    │二十八日上午│中正路三二四│牌號碼ＢＮ七－七五五│        │Ｇ－四九○號│
│    │十一時許    │號前        │號機車四處尋找下手自│        │機車置物箱內│
│　　│　　　　　　│　　　　　　│標，再由蔡建安或陳珈│        │之皮夾一個，│
│    │  　　　　  │  　　　    │宏其中一人徒手撬開機│　      │內有現金五百│
│    │　　　      │　　　　　　│車置物箱下手竊取，另│        │元、身分證、│
│    │　          │　          │一人則在旁把風接應。│        │金融卡、信用│
│    │　          │　          │　　　　　　　　　　│        │卡等物。    │
├──┼──────┼──────┼──────────┼────┼──────┤
│ 八 │九十三年三月│彰化縣員林鎮│蔡建安、壬○○騎乘車│鐘珮倩　│車牌號碼ＩＣ│
│    │二十八日上午│中山路一段八│牌號碼ＢＮ七－七五五│        │Ｙ－一六八號│
│    │十一時許    │一四號前    │號機車四處尋找下手自│        │機車置物箱內│
│    │　　　　　　│　　　　　　│標，再由蔡建安或陳珈│        │之手提包一個│
│ 　 │  　　　　  │  　　　    │宏其中一人徒手撬開機│　      │，內有現金一│
│ 　 │　　　      │　　　　　　│車置物箱下手竊取，另│        │千五百元、手│
│    │　          │　          │一人則在旁把風接應。│        │機一支、身分│
│    │　          │　          │　　　　　　　　　　│        │證、汽車駕照│
│    │　          │　          │　　　　　　　　　  │        │、健保卡、提│
│    │            │            │    　              │        │款卡、信用卡│
│    │            │            │    　              │        │等物。      │
├──┼──────┼──────┼──────────┼────┼──────┤
│ 九 │九十三年三月│彰化縣員林鎮│蔡建安、壬○○騎乘車│戊○○  │車牌號碼ＰＮ│
│    │三十日中午十│中正路二一一│牌號碼ＢＮ七－七五五│        │Ｏ－一五一號│
│    │二時許      │號前        │號機車四處尋找下手自│        │機車置物箱內│
│　　│　　　　　　│　　　　　　│標，再由蔡建安或陳珈│        │之皮包一個，│
│    │  　　　　  │  　　　    │宏其中一人徒手撬開機│　      │內有小錢包一│
│    │　　　      │　　　　　　│車置物箱下手竊取，另│        │個、現金一千│
│    │　          │　          │一人則在旁把風接應。│        │五百元、手機│
│    │　          │　          │　　　　　　　　　　│        │一支、汽車駕│
│    │　          │　          │  　　　　　　　　　│        │照、行照、上│
│    │            │            │    　              │        │課證、健保卡│
│    │            │            │    　              │        │、保險卡、學│
│    │            │            │                    │        │生證、提款卡│
│    │            │            │                    │        │等物。      │
├──┼──────┼──────┼──────────┼────┼──────┤
│ 十 │九十三年三月│彰化縣員林鎮│蔡建安、壬○○騎乘車│丑○○  │丑○○使用之│
│    │三十一日下午│中正路一三七│牌號碼ＢＮ七－七五五│        │機車（車號不│
│    │四時五十六分│號前        │號機車四處尋找下手自│        │詳）置物箱內│
│　　│許          │　　　　　　│標，再由蔡建安或陳珈│        │之皮包一個，│
│    │　　　　　　│  　　　    │宏其中一人徒手撬開機│　      │內有現金一萬│
│    │  　　　　  │　　　　　　│車置物箱下手竊取，另│        │七千元、現金│
│    │　　　      │　          │一人則在旁把風接應。│        │卡、信用卡、│
│    │　          │　          │　　　　　　　　　　│        │駕照、身分證│
│    │　          │　          │  　　　　　　　　　│        │、行照、金融│
│    │　          │            │    　              │        │卡等物。    │
├──┼──────┼──────┼──────────┼────┼──────┤
│十一│九十三年三月│彰化縣員林鎮│蔡建安、壬○○騎乘車│丙○○  │車牌號碼ＢＰ│
│    │三十一日下午│中正路一三七│牌號碼ＢＮ七－七五五│        │３－四三九號│
│    │一時四十五分│號前        │號機車四處尋找下手自│        │機車置物箱內│
│    │許          │　　　　　　│標，再由蔡建安或陳珈│        │之皮包一個，│
│　　│　　　　　　│  　　　    │宏其中一人徒手撬開機│　      │內有身分證、│
│    │  　　　　  │　　　　　　│車置物箱下手竊取，另│        │行照、駕照等│
│    │　　　      │　          │一人則在旁把風接應。│        │物。        │
├──┼──────┼──────┼──────────┼────┼──────┤
│十二│九十三年四月│彰化縣員林鎮│壬○○騎乘車牌號碼Ｂ│甲○○  │甲○○使用之│
│    │一日下午二時│中山南路十五│Ｎ七－七五五號機車搭│        │機車（車號不│
│    │許          │號前        │載蔡建安，由蔡建安下│        │詳）置物箱內│
│    │　　　　　　│　　　　　　│手行竊，壬○○在一旁│        │之皮包一個，│
│　　│  　　　　  │  　　　    │把風接應。          │　      │內有現金一千│
│    │　　　      │　　　　　　│　　　　　　　　　　│        │二百元、身分│
│    │　          │　          │　　　　　　　　　  │        │證、駕照、汽│
│    │　          │　          │    　              │        │車行照、信用│
│    │　          │　          │    　              │        │卡等物。    │
└──┴──────┴──────┴──────────┴────┴──────┘
　　　　　　　　　　　　　　　　　　　　　　　　　　Ｒ
